【裁判字號】    95,訴,3308
【裁判日期】    951031
【裁判案由】    毒品危害防制條例
【裁判全文】
臺灣高雄地方法院刑事判決              95年度訴字第3308號
公  訴  人  臺灣高雄地方法院檢察署檢察官
被      告  甲○○
                    （另案於台灣高雄監獄執行中）
上列被告因毒品危害防制條例案件，經檢察官提起公訴（95年度
毒偵字第6304號），本院以簡式審判程序審理，判決如下：
    主  文
甲○○施用第一級毒品，累犯，處有期徒刑壹年。扣案海洛因壹
包（零點零貳肆公克）沒收銷燬之。
    事  實
一、甲○○前因施用毒品案件，經該院以90年度毒聲字第6200號
    裁定令入戒治處所施以強制戒治，嗣經該院以91年度毒聲字
    第2636號裁定停止戒治，於民國91年6 月4 日釋放出戒治處
    所，嗣於91年10月10日戒治期滿執行完畢；且其因施用毒品
    案件，經本院以90年度訴字第2823號、第2713號判決，分別
    判處有期徒刑5 月、8 月確定，並經本院以91年度聲字第
    3056號裁定，就上開2 罪定應執行刑為有期徒刑1 年，於92
    年11月11日執行完畢。詎其仍不知戒絕毒癮，猶於上開強制
    戒治及有期徒刑執行完畢釋放後5 年內，再因施用第1 級毒
    品海洛因案件，經台灣高雄地方法院於95年6 月30日以95年
    度訴字第584 號判處有期徒刑10月，並於95年7 月27日判決
    確定；甲○○於上開案件判決確定後，仍不知悔改，於尚未
    執行之際，旋又基於施用第1 級毒品海洛因之犯意，自95
    年8 月1 日某時起，至同年月4 日某時止，在高雄縣岡山鎮
    ○○里○○路21巷22號住處，以針筒注射之方式，並以每1
    或2 日施打一次之頻率，反覆施用第1 級毒品海洛因多次。
    嗣於95年8 月4 日上午11時許，在高雄縣岡山鎮○○路21巷
    22號前，經警盤查時，甲○○主動向警交付其所持有之第1
    級毒品海洛因1 小包（，驗前0.052 公克，驗後0.024 公克
    ），經警攜回警局調查並得其同意採尿送驗，呈可待因及嗎
    啡陽性反應而查悉上情。
二、案經高雄縣政府警察局岡山分局報告臺灣高雄地方法院檢察
    署檢察官偵查起訴。
    理  由
一、訊據被告甲○○對於上開事實均坦承不諱，且被告為警查獲
    時所採集之尿液，經檢驗結果，確呈嗎啡陽性反應，此有此
    有臺灣檢驗科技股份有限公司95年8 月16日濫用藥物尿液檢
    驗報告（報告編號：KＺ000000000000）及姓名對照表各1 份
    在卷可稽；而被告為警查獲時所扣得之疑似海洛因粉末1 包
    （驗前0.052 公克，驗後0.024 公克），經檢驗結果，亦為
    海洛因之成分無誤，此有高雄市立凱旋醫院95年9 月8 日濫
    用藥物成品檢驗鑑定書1 份在卷可佐，是本件事證明確，被
    告施用第1 級毒品之犯行堪以認定。被告前因施用毒品案件
    ，經本院以90年度毒聲字第6200號裁定令入戒治處所施以強
    制戒治，嗣於91年10月10日期滿執行完畢之事實，有台灣高
    等法院被告前案紀錄表、台灣高雄地方法院檢察署刑案資料
    查註紀錄表各1 份在卷可按。被告於強制戒治執行完畢釋放
    後5 年內再犯本件施用毒品之罪，依毒品危害防制條例第23
    條第2 項之規定，應依法論科。
二、論罪科刑之理由：
  1.核被告所為，係犯毒品危害防制條例第10條第1 項之施用第
    1 級毒品罪。其持有毒品海洛因後進而施用，其持有之低度
    行為為施用之高度行為所吸收，不另論罪。
  2.刑事法若干犯罪行為態樣，本質上原具有反覆、延續實行之
    特徵，立法時既予特別歸類，定為犯罪構成要件之行為要素
    ，則行為人基於概括之犯意，在密切接近之一定時、地持續
    實行之複次行為，倘依社會通念，於客觀上認為符合一個反
    覆、延續性之行為觀念者，於刑法評價上，即應僅成立一罪
    。學理上所稱「集合犯」之職業性、營業性或收集性等具有
    重複特質之犯罪均屬之（最高法院95年度台上字第1079 號
    、第3937號、第4686號判決意旨參照）。而毒品危害防制條
    例既依成癮性、濫用性及對社會危害性將毒品分為4 級，且
    僅處罰施用第1 、2 級毒品，足見該條例所處罰施用第1 、
    2 級毒品，其構成要件行為之要素係具有成癮、濫用之反覆
    、延續實行之性質，且依社會通念於客觀上認為係符合一個
    反覆、延續性之行為觀念。本件被告自95年8 月1 日某時起
    同年月4 日某時止，反覆施用第1 級毒品海洛因多次，顯係
    基於集合犯之同一概括犯意所為，依社會一般客觀上之觀察
    ，屬於病態性之犯罪，自應論以集合犯之包括一罪，較為合
    理適當。
  3.本件公訴人雖僅就被告於95年8 月4 日上午11時為警驗尿查
    獲前回溯48小時內之某時施用第1 級毒品之事實提起公訴，
    然檢察官就犯罪事實之一部起訴者，效力及於全部，刑事訴
    訟法第267 條定有明文。本件被告字自95年8 月1 日某時起
    至同年月4 日前施用海洛因之犯行，與前開經起訴部分，既
    有集合犯之包括一罪關係，即為起訴之效力所及，本院自應
    一併加以審判，附此敘明。
  4.被告前因施用毒品案件，經本院以90年度訴字第2823號、第
    2713號判決，分別判處有期徒刑5 月、8 月確定，並經本院
    以91年度聲字第3056號裁定，就上開2 罪定應執行刑為有期
    徒刑1 年，於92年11月11日執行完畢之事實，有卷附前開前
    科資料可佐。其於徒刑執行完畢後5 年內，故意再犯本件有
    期徒刑以上之罪，為累犯，應依刑法第47條第1 項之規定論
    以累犯，加重其刑。
  5.審酌被告犯罪後坦承犯行，且其施用毒品之犯行，性質上乃
    屬對自我身心健康之自戕行為，其行為本身對社會所造成之
    危害並非直接、鉅大，以及其犯罪動機、目的、手段及所生
    危害等一切情事，量處如主文所示之刑，以資懲儆。扣案海
    洛因1 包（驗前0.052 公克，驗後0.024 公克），經鑑驗結
    果確係海洛因成分無誤，已如前述，應依毒品危害防制條例
    第18條第1 項前段之規定宣告沒收銷燬之。至因鑑驗而滅失
    之毒品海洛因，既已不存在，爰不併為沒收銷燬之諭知，附
    此敘明。
據上論斷，應依刑事訴訟法第299 條第1 項前段、第273 條之1
，刑法第11條、第47條第1 項，毒品危害防制條例第10條第1項
、第18條第1 項前段，判決如主文。
本案經檢察官乙○○到庭執行職務。
中    華    民    國    95    年    10    月    31    日
                  刑事第十三庭  法  官  葉啟洲
以上正本證明與原本無異。
如不服本判決，應於收受送達後10日內向本院提出上訴書狀。
中    華    民    國    95    年    11    月    6     日
                                書記官  蔡語珊


司法院資訊處製作；財團法人民間司法改革基金會備份。
